【裁判字號】    92,訴,115
【裁判日期】    920310
【裁判案由】    違反著作權法
【裁判全文】
臺灣高雄地方法院刑事判決                          九十二年度訴字第一一五號
    公  訴  人  臺灣高雄地方法院檢察署檢察官
    被      告  甲○○
右列被告因違反著作權法案件，經檢察官提起公訴（九十一年度偵字第二七四一二號
、第二五八八四號），本院判決如左：
    主  文
甲○○共同以明知為侵害著作權之物，意圖營利而交付之方法侵害他人之著作權為常
業，處有期徒刑壹年肆月。
扣案如附表一、附表二所示之盜版音樂光碟片共計陸佰柒拾伍片及附表三所示之盜版
影音光碟片共計陸拾片、投錢筒貳個、價目表貳張、現金壹仟肆佰伍拾元均沒收。
    事  實
一、甲○○明知附表一、附表二所示之ＣＤ唱片，為未經滾石國際音樂股份有限公司
    、華納國際音樂股份有限公司、上華國際企業股份有限公司、福茂唱片音樂股份
    有限公司、科藝百代股份有限公司、新力哥倫比亞音樂股份有限公司、博德曼股
    份有限公司、豐華唱片股份有限公司、環球國際唱片股份有限公司、艾迴股份有
    限公司、魔岩唱片股份有限公司、豪記影視唱片有限公司、貴族唱片有限公司等
    著作財產權人之授權，由他人擅自重製該公司享有著作財產權之錄音著作重製物
    ；而如附表三所示之ＶＣＤ影音光碟片，係未經美商時代華納娛樂公司、美商迪
    士尼企業股份有限公司、美商美國環球影片股份有限公司、美商哥倫比亞影片股
    份有限公司、美商三星影片股份有限公司、美商米高梅影片股份有限公司、美商
    派拉蒙影片股份有限公司等著作權人之授權或同意，而由他人擅自重製之視聽著
    作重製物，均係侵害他人著作財產權之物，竟自民國九十一年十一月二十一日起
    至同年十二月十五日止，以每日約新臺幣（下同）五百元之代價，受某真實姓名
    年籍不詳綽號「阿德」之成年男子所僱用，二人共同基於常業之犯意聯絡，在高
    雄地區之夜市或市集擺設攤位，由「阿德」將盜版音樂及影音光碟載運至各該市
    集後，由甲○○負責看守攤位，以每片新台幣（下同）六十至一百元不等之價格
    ，在攤位上擺設存錢筒與價目表，由客人自行選購投入金錢之方式，意圖營利而
    交付前開盜版品，嗣於九十一年十一月二十三日十六時三十分許及同年十二月十
    五日十八時十分許，分別在高雄縣大社鄉○○村○○路清雲宮前夜市及高雄縣大
    社鄉○○路一０八巷大覺寺廣場前，為警查獲，並分別扣得如附表一至附表三所
    示之盜版音樂光碟片（ＣＤ）四百八十七片、一百八十八片，盜版影音光碟片（
    ＶＣＤ）六十片、投錢筒二個、價目表二張及販賣盜版光碟所得現金一千四百五
    十元等物。
二、案經上開公司訴由高雄縣警察局仁武分局、林園分局報告台灣高雄地方法院檢察
    署檢察官偵查起訴。
    理  由
一、訊據被告甲○○對於右開事實均坦承不諱，核與告訴代理人丙○○、丁○○、乙
    ○○指訴之情節相符，並有如附表一至附表三所示之盜版音樂、影音光碟及存錢
    筒二個、價目表二張及販賣盜版光碟所得現金一千四百五十元等物扣案可佐，且
    被告為當場逮捕之現行犯，自堪信被告前揭自白與事實相符。而附表一、二所示
    音樂光碟均係盜版品，除經被告自白不諱外，業經告訴人指述在卷，且有正版音
    樂光碟封面七份、證明書、著作財產權讓與證明書各一份在卷可稽；另附表三所
    示影音光碟片皆係以可錄式光碟片（ＣＤ—Ｒ）利用燒路機所燒製而成，並非一
    般正版影音光碟產品製作發行之型式；所有產品均無防偽標籤，亦未依廣播電視
    法規定為完全及合法之標識，此有財團法人電影及錄影著作保護基金會鑑識報告
    一份在卷可稽，是附表三所示之影音光碟均屬侵害他人著作權之物無誤。此外，
    復有現場照片十張附卷可佐，而被告坦承伊自九十一年十一月二十一日起至同年
    十二月十五日止，每週販賣二至三天，每天薪資約五百元等情（九十二年二月二
    十四日審判筆錄），參以被告二次為警查獲之盜版音樂光碟數量多達六百七十五
    片、盜版影音光碟亦達六十片，所侵害之著作財產權人人數甚廣，客觀上亦堪認
    被告於行為當時顯有賴以維生之常業犯意甚明。綜上所述，本件事證明確，被告
    犯行堪以認定，應依法論科。
二、核被告甲○○所為，係犯著作權法第八十七條第二款、第九十三條第三款、九十
    四條之明知為侵害著作權之物，意圖營利而交付常業罪。又被告一常業販售行為
    ，同時侵害告訴人等公司之錄音著作財產權及視聽著作財產權，觸犯構成要件相
    同之罪名，為想像競合犯，應依刑法第五十五條規定，從一重處斷。被告與綽號
    「阿德」之成年男子之間有犯意之聯絡及行為之分擔，均為共同正犯。公訴人雖
    僅就被告於九十一年十一月二十三日及同年十二月十五日販賣盜版光碟之犯行提
    起公訴，然檢察官就犯罪事實一部起訴者，其效力及於全部，本件被告已供承自
    九十一年十一月二十一日起開始受僱於「阿德」至九十一年十二月十五日為警查
    獲止，每週販賣二、三天等語明確（九十二年二月二十四日審判筆錄），是被告
    販賣盜版光碟之犯行非僅公訴人所指之二次而已。是上開期間內除公訴人起訴者
    以外期間內，被告其他多次販賣盜版光碟之犯罪事實，與前揭論罪科刑之部分，
    係基於同一常業犯意所為，屬法律上之一行為，而應論以單純一罪，本院自應一
    併加以裁判。審酌被告為個人不法之利益，不知對他人之智慧財產權予以尊重，
    與國際保護智慧財產權之潮流相違背，對權利人之權利侵害甚鉅，且於短短不到
    一個月內為警查獲二次，不知警惕，其惡性非輕，惟犯後坦承犯行，態度尚稱良
    好等一切情狀，量處有期徒刑一年四月，以資懲儆。扣案如附表一至附表二所示
    之盜版音樂光碟片計六百七十五片、附表三所示盜版影音光碟計六十片、投錢桶
    二個、標示牌二張、現金一千四百五十元等物，係共犯即綽號「阿德」之成年男
    子所有供與被告共同犯罪所用之物及犯罪所得之物，此據被告供承在卷，依共同
    正犯共同負責之法理，均應依刑法第三十八條第一項第二款、第三款之規定宣告
    沒收。
據上論斷，應依刑事訴訟法第二百九十九條第一項前段、著作權法第九十四條、第九
十三條第三款、第八十七條第二款、刑法第十一條、第二十八條、第五十五條、第三
十八條第一項第二款、第三款，判決如主文。
本案經檢察官井天博到庭執行職務。
中    華    民    國    九十二    年     三        月        十         日
                              臺灣高雄地方法院刑事第二庭
                                    法  官    葉啟洲
右正本證明與原本無異。
如不服本判決，應於判決送達後十日內，向本院提出上訴狀。
                                    書記官    蔡語珊
中    華    民    國    九十二    年     三        月        十         日
附錄論罪法條：
著作權法第九十四條
以犯第九十一條、第九十二條或第九十三條之罪為常業者，處一年以上七
年以下有期徒刑，得併科新台幣四十五萬元以下罰金。
著作權法第九十三條
有下列情形之一者，處二年以下有期徒刑，得併科新台幣十萬元以下罰金
︰
一  侵害第十五條至第十七條規定之著作人格權者。
二  違反第七十條規定者。
三  以第八十七條各款方法之一侵害他人之著作權者。
著作權法第八十七條
有下列情形之一者，除本法另有規定外，視為侵害著作權或製版權︰
一  以侵害著作人名譽之方法利用其著作者。
二  明知為侵害著作權或製版權之物而散布或意圖散布而陳列或持有或意
    圖營利而交付者。
三  輸入未經著作財產權人或製版權人授權重製之重製物或製版物者。
四  未經著作財產權人同意而輸入著作原件或其重製物者。
五  明知係侵害電腦程式著作財產權之重製物而仍作為直接營利之使用者
    。


司法院資訊處製作；財團法人民間司法改革基金會備份。
